【裁判字號】    97,交聲,211
【裁判日期】    970620
【裁判案由】    聲明異議
【裁判全文】
臺灣嘉義地方法院交通事件裁定         97年度交聲字第211號
原處分機關  交通部公路總局嘉義區監理所
異  議  人  甲○○
即受處分人
上列異議人即受處分人因違反道路交通管理處罰條例案件，對於
原處分機關即交通部公路總局嘉義區監理所中華民國97年5月14
日所為之處分（嘉監義裁字第裁70-G8H063496號裁決書）聲明異
議，本院裁定如下：
    主  文
原處分撤銷。
甲○○汽車駕駛人，行經有燈光號誌管制之交岔路口闖紅燈，處
罰鍰新臺幣貳仟柒佰元；並記違規點數參點。
    理  由
一、原處分意旨略以：異議人即受處分人甲○○於民國97年3月
    23日下午7時許，駕駛車牌號碼W3-9883號自用小客車，行經
    台中市○○路與大業路有燈光號誌管制之交岔路口時闖越紅
    燈。原舉發機關臺中市警察局因認異議人有闖越紅燈之違規
    事實，而填製中市警交字第G8H063496號舉發違反道路交通
    管理事件通知單舉發，嗣異議人於到案日期前向原處分機關
    即交通部公路總局嘉義區監理所嘉義市監理站申訴，經原處
    分機關調查結果仍認異議人有上開違規行為，乃依道路交通
    管理處罰條例第53條第1項之規定，於97年5月14日以嘉監義
    裁字第裁70-G8H063496號裁決書，據以裁處異議人罰鍰新臺
    幣2,700元。
二、異議人則以：因時制過短，本人通過燈號之時為綠燈剛變黃
    燈，並非闖紅燈，故如第1張照片所示，照的當時紅燈剛亮
    起，左轉燈尚未亮起，原處分認定有誤，爰請求撤銷原處分
    云云。
三、按汽車駕駛人，行經有燈光號誌管制之交岔路口闖紅燈者，
    處新臺幣1,800元以上5,400元以下罰鍰；並記違規點數3點
    ，道路交通管理處罰條例第53條第1項及第63條第1項第3款
    分別定有明文。次按，汽車駕駛人有闖紅燈之違規行為或經
    以科學儀器取得違規證據資料，當場不能或不宜攔截製單舉
    發者，得逕行舉發處罰，道路交通管理處罰條例第7條之2第
    1項第1、7款，亦有明文規定。另按執行交通勤務警員舉發
    違反道路交通管理處罰條例所列之違規事實，本質上為行政
    處分，係公務員基於職務上之權力，依法就特定之具體事件
    所為之具有公法上效果之單方面行政行為，基於公務員為公
    法上行為具有公信力之原則，該行政處分行為當可被推定為
    真正，此乃行政法上之基本原理原則，並本於此公信原則，
    使執行員警得當機處分，以達其維護交通秩序、安全之行政
    目的。
四、經查，異議人於民國97年3月23日下午7時許，駕駛車牌號碼
    W3-9883號自用小客車，行經台中市○○路與大業路有燈光
    號誌管制之交岔路口時闖越紅燈，經原舉發機關以科學儀器
    照相採證，認異議人駕車行經有燈光號誌管制之交岔路口時
    闖紅燈為由舉發，原處分機關以相同事實及理由，依道路交
    通管理處罰條例第53條第1項規定，裁處異議人罰鍰2,700元
    等情，為異議人於異議狀陳明在卷，並有舉發違反道路交通
    管理事件通知單、裁決書在卷可佐，自堪認定。異議人雖以
    前詞置辯，惟查：原舉發機關設置於文心路與大業路口之固
    定式闖紅燈照相機組，對於每一違規車輛，機組自動拍攝2
    張採證相片，並將相關佐證數值顯示於相片資料欄內，以資
    辨別，檢視本案採證相片資料欄內數值顯示：
（一）第1張採證相片第1行由右至左：係指違規日期為97年3月
      23日下午7時；第2行右側顯示R010：係為行向紅燈亮起後
      1秒車輛前懸行駛抵埋設於停止線前端之感應線圈（此時
      機組啟動拍攝第1張相片）；第2行左側2Y29：係指車輛行
      駛於第2車道及號誌設計黃燈為2點9秒時間；第3行左側
      175：係為第175輛（部）違規車次；右側0000：係為機組
      編號。
（二）第2張相片第1行數值同上違規時間；第2行右側R020：係
      指車輛於2秒時進入路口（機組設定第1張與啟動拍攝第2
      張相片間隔時間為1秒）；左側數值2Y29：同上車道及黃
      燈秒數；第3行右側V＝44：係表示車輛以時速44公里速度
      通過路口。
（三）上開事證有臺中市警察局97年5月1日中市警交字第
      0970032493號函、交通部公路總局嘉義區監理所97年5月
      16日嘉監裁字第0972101384號函說明及本案採證相片2張
      附卷可參，足認原舉發機關據以舉發異議人駕車闖紅燈，
      原處分機關據相同事由裁處異議人應繳罰緩之認定，應無
      違誤。
（四）至異議人辯稱因燈號時制過短，通過燈號之時為綠燈剛變
      黃燈，並非闖紅燈云云，與前開採證相片上所顯示之相關
      數值顯不相符，自非可採。
五、基上，異議人於上述時、地，駕駛自小客車行經有燈光號誌
    管制之交岔路口闖紅燈，應可認定。惟按汽車駕駛人有闖紅
    燈之違規行為者，除依原條款處罰鍰外，並記違規點數3點
    ，道路交通管理處罰條例第63條第1項第3款定有明文；原處
    分機關以異議人有「駕車行經有燈光號誌管制之交岔路口闖
    紅燈」之違規行為，依道路交通管理處罰第53條第1項規定
    裁處異議人罰鍰2,700元，固屬適法，惟原處分漏未依同條
    例第63條第1項第3款規定裁處異議人並記違規點數3點乙節
    ，即有疏漏。是本件異議人異議意旨雖無理由，然原處分既
    有如上所述之違誤，其處分即有未洽，應由本院將原處分撤
    銷，自為裁定，以資適法。
六、綜上所述，異議人於前述時、地違規闖紅燈之事實堪可認定
    ，異議人異議意旨否認違規行為，為無理由。惟原處分既有
    疏漏，自應由本院撤銷原處分另為適法之裁定，爰依法裁定
    如主文。
七、據上論斷，應依道路交通管理處罰條例第87條第2項、道路
    交通案件處理辦法第20條本文，裁定如主文。
中    華    民    國    97    年    6     月    20    日
                  交通法庭法  官  劉 瓊 雯
上列正本證明與原本無異。
如不服本裁定，應於裁定送達後5日內向本院提出抗告狀（應附
繕本）。
中    華    民    國    97    年    6     月    20    日
                          書記官  劉 美 娟


司法院資訊處製作；財團法人民間司法改革基金會備份。
